臺灣高雄地方法院刑事判決　　　　　110年度審原交訴字第7號
公　訴　人　臺灣高雄地方檢察署檢察官
被　　　告　顏世佳



指定辯護人　本院公設辯護人黃文德
上列被告因公共危險案件，經檢察官提起公訴（110年度偵字第0
0000號），被告於準備程序對被訴事實為有罪之陳述，經本院合
議庭裁定由受命法官獨任進行簡式審判程序，判決如下：
    主  文
顏世佳犯肇事致人傷害逃逸罪，處有期徒刑陸月，如易科罰金，
以新臺幣壹仟元折算壹日。緩刑參年。
    事  實
一、顏世佳於民國110年3月13日22時32分許，騎乘車牌號碼000-
    000號普通重型機車，沿高雄市鳳山區中山東路400巷30弄由
    東往西行駛，行經該路段30號前，本應注意車前狀況，並隨
    時採取必要之安全措施，而依當時情形，並無不能注意之情
    事，竟疏未注意，即貿然前行，適有趙伯祥騎乘車牌號碼00
    0-000號普通重型機車，貿然沿同路段逆向行駛至上址，雙
    方見狀，皆閃避不及，致趙伯祥所騎乘機車之左側車身，與
    顏世佳所騎乘機車發生碰撞，趙伯祥因而人車倒地，並受有
    左手掌撕裂傷3×0.5公分之傷害（顏世佳涉嫌過失傷害部分
    ，經趙伯祥撤回告訴，另由檢察官為不起訴處分確定）。詎
    顏世佳知悉其駕駛動力交通工具肇事致人受傷，竟未停車查
    看、報警處理或採取必要之救護措施，基於肇事逃逸之犯意
    ，逕自騎車離開現場。嗣警方據報後，調閱路口監視器畫面
    ，循線查獲上情。
二、案經高雄市政府警察局鳳山分局移送臺灣高雄地方檢察署檢
    察官偵查起訴。
    理  由
一、本案被告顏世佳所犯非死刑、無期徒刑、最輕本刑為3年以
    上有期徒刑之罪，或高等法院管轄第一審之案件，其於準備
    程序進行中，對被訴事實為有罪之陳述，經告知簡式審判程
    序之旨，並聽取檢察官、辯護人、被告之意見後，本院合議
    庭依刑事訴訟法第273條之1第1項裁定進行簡式審判程序，
    是本案之證據調查，依同法第273條之2規定，不受同法第15
    9條第1項、第161條之2、第161條之3、第163條之1，及第16
    4條至第170條所規定證據能力認定及調查方式之限制。
二、上揭事實，業據被告顏世佳於警詢、偵訊及本院審理時均坦
    承不諱，核與證人趙伯祥於警詢及偵訊之證述情節相符，並
    有高雄市政府警察局交通警察大隊鳳山分隊道路交通事故現
    場圖、道路交通事故調查報告表㈠、㈡-1、疑似道路交通事
    故肇事逃逸追查表各1份、交通事故照片8張、被告機車外觀
    照片4張、監視器錄影畫面擷圖5張暨光碟1片、大東醫院110
    年3月23日診斷證明書1紙在卷可稽，足認被告之自白與事實
    相符。故本件事證明確，被告犯行堪以認定，應依法論科。
三、論罪部分
㈠、按「行為後法律有變更者，適用行為時之法律。但行為後之
    法律有利於行為人者，適用最有利於行為人之法律」，刑法
    第2條第1項定有明文。查被告行為後，刑法第185條之4規定
    於110年5月28日修正公布，並自同年月30日生效施行。修正
    前刑法第185條之4規定：「駕駛動力交通工具肇事，致人死
    傷而逃逸者，處1年以上7年以下有期徒刑。」；修正後則規
    定：「駕駛動力交通工具發生交通事故，致人傷害而逃逸者
    ，處6月以上5年以下有期徒刑；致人於死或重傷而逃逸者，
    處1年以上7年以下有期徒刑。犯前項之罪，駕駛人於發生交
    通事故致人死傷係無過失者，減輕或免除其刑。」。查：本
    件趙伯祥所受傷害並非重傷，是經比較新舊法之結果，修正
    後刑法第185條之4第1項前段規定，對被告有利，依刑法第2
    條第1項後段，應適用修正後刑法第185條之4第1項前段處斷
    。
㈡、核被告顏世佳所為，係犯修正後刑法第185條之4第1項前段
    之肇事致人傷害逃逸罪。
四、科刑部分：
㈠、本院審酌被告騎車致人受傷，卻未報警處理，或對傷者為必
    要之救護，即騎車離去，動機及行為均可議；然考量被告自
    始坦承犯行；且先前無經法院判決科刑之素行，有臺灣高等
    法院被告前案紀錄表1份在卷可稽；又被告業與趙伯祥達成
    調解，獲得趙伯祥之諒解，有本院調解筆錄、趙伯祥所出具
    之撤回告訴狀各1份在卷可憑（見偵卷第35頁、第37頁至第3
    8頁）；兼衡以被告於本院審理時自述之智識程度、家庭經
    濟（見院卷第55頁）及公訴檢察官具體求處有期徒刑6月等
    一切情狀，量處如主文所示之刑，並諭知易科罰金之折算標
    準。
㈡、被告未曾故意犯罪受有期徒刑以上刑之宣告，有上開被告前
    案紀錄表可查，其因一時失慮而犯本案；另如前所述，被告
    已與趙伯祥達成調解，獲得趙伯祥之諒解，本院再三斟酌上
    情，認所宣告之刑以暫不執行為適當，應適用刑法第74條第
    1項第1款之規定，宣告緩刑3年，以啟自新。
五、至辯護人主張依據刑法第59條規定給予被告減刑等語（見審
    原交訴卷第55頁）。然考量需具備情輕法重時，始有刑法第
    59條酌減其刑之適用，惟本院量處被告最低刑度有期徒刑6
    月，並得易科罰金，且宣告緩刑，難認有情輕法重之憾，實
    無再依刑法第59條酌減之必要。
據上論斷，應依刑事訴訟法第273條之1第1項、第299條第1項前
段，刑法第2條第1項後段、第185條之4第1項前段、第41條第1項
前段、第74條第1項第1款，刑法施行法第1條之1第1項，判決如
主文。
本案經檢察官洪瑞芬提起公訴，檢察官范文欽到庭執行職務。
中    華    民    國    111    年    2    月    8     日
                  刑事第五庭  法  官   陳川傑
以上正本證明與原本無異。
如不服本判決應於收受本判決送達後20日內向本院提出上訴書狀
，並應敘述具體理由。其未敘述上訴理由者，應於上訴期間屆滿
後20日內向本院補提理由書狀（均須按他造當事人之人數附繕本
）「切勿逕送上級法院」。
因疫情而遲誤不變期間，得向法院聲請回復原狀。
中    華    民    國    111    年    2    月    8     日
                              書記官   王翌翔
附錄本件論罪科刑之法條全文：
中華民國刑法第185條之4
駕駛動力交通工具發生交通事故，致人傷害而逃逸者，處六月以
上五年以下有期徒刑；致人於死或重傷而逃逸者，處一年以上七
年以下有期徒刑。
犯前項之罪，駕駛人於發生交通事故致人死傷係無過失者，減輕
或免除其刑。